---
title: "Examen"
author: "Viny Presty NAKAVOUA"
date: "2024-12-18"
output: html_document
---


# lecture de fichier

```{r}
reader_csv <- function(path, start, end){
  
  # library
  library(readr)
  library(data.table)
  library(lubridate)
  
  
  
  # on met une erreur s'il s'agit d'une mauvaise date pour end 
  if (as.Date(start) > as.Date(end)) {
    stop("La date de début doit être antérieure à la date de fin")
  }
  
  # le problème avec R c'est qu'il reconnait facilement, les dates ecrits en ymd
  # du coup pour faire a ce que la fonction fonctionne dans tous les cas,
  # on va gerer le cas où l'user ecrit une date en dmy
  
  start <- as.Date(parse_date_time(start, "ymd"))
  end <- as.Date(parse_date_time(end, "ymd"))

  # generer les dates :
  dates <- seq(as.Date(start), as.Date(end), "months")
  dates <-format(dates,"%d-%m-%Y")
  
  # lecture de fichiers : start et end prendront des valeurs mois et années
  
  ## paste les dates avec ventes[].csv
  date_pasted <- rep(NA, length(dates))
  for (i in 1:length(dates)){
    date_pasted[i] <- paste("ventes",dates[i],".csv", sep = "")
  }
  
  ## on recupère les fichiers qu'on veut, qui existe vraiment.
  data <- list.files(path = path)
  data_to_read <- date_pasted[date_pasted %in% data]
  
  
  # rbind pour la concatenation : on a maintenant les fichiers qu'on veut
  ## importation et rbind
  ### importation du premier jeu de données
  
  #### on se met d'abord dans le dossier où il se trouve les fichiers
  setwd(path)
  
  #### on peut maintenant faire les importations et rbindations
  
  #### je prefere utiliser fread au lieu de read_cv ou read.csv
  #### car fread est plus rapide, et si on tombait sur un gros
  #### volume de donnees, il ferait l'affaire, puis il reconnait vite le separateur
  #### et delimiteur, comme ça on evite les messages sur les delimiteurs

  df <- fread(data_to_read[1])
  df <- data.frame(df)
  for (i in 2:length(data_to_read)){
    df_temp <- fread(data_to_read[i])
    df_temp <- data.frame(df_temp)
    
    # on peut ajouter ses lignes a df
    df <- rbind(df, df_temp)
    
  }
  
  
  # return des données 
  
  return(df)
  
}
```




## amélioration de la fonction
je peux améliorer la fonction pour que ça prenne en compte les jours si on demande du 04-02-2020 au 17-06-2021, je peux utiliser la fonctiond d'en haut pour recuperer les données des mois
et ensuite utiliser dplyr pour faire des filtres et avoir les dates qu'on veut reellement.



## Lecture des données pour les dates demandées

```{r}
start <- "2020-01-01"
end <- "2024-12-31"
path <- "exam_data"
```





```{r}
df <- reader_csv(path, start, end)
```





# visualisation des données :

## visualisation du jeu de données

## formatage de données :

```{r}
str(df)
```


on peut appliquer ces transformations


```{r}
df$mois <- as.factor(df$mois)
df$an <- as.factor(df$an)

```


## importation des library


```{r}
library(dplyr)
library(ggplot2)
```


## Total des Ventes par année pour la période allant de 2020-01-01 à 2024-12-31


```{r}
df %>% 
  group_by(an) %>% 
  summarise(sum_an = sum(nb_de_ventes)) %>% 
  ungroup() %>% 
  ggplot(aes(x = an, y = sum_an)) + 
  geom_col(fill = "steelblue") + # Couleur des barres
  labs(title = "Ventes Annuelles du Produit FXD JET 100 de 2020 à 2024",
       x = "Année",
       y = "Nombre de Ventes") +
  theme_minimal() +
  geom_text(aes(label = sum_an), # Utiliser sum_an pour les étiquettes
            vjust = -0.5, # Positionner l'étiquette juste au-dessus de la barre
            size = 4, # Taille de l'étiquette
            color = "black") # Couleur du texte
```




## Total des Ventes par Mois pour la période allant de 2020-01-01 à 2024-12-31

```{r}
df %>% 
  group_by(mois) %>% 
  summarise(sum_mois = sum(nb_de_ventes)) %>% 
  ungroup() %>% 
  ggplot(aes(x = mois, y = sum_mois)) + 
  geom_line(group = 1) + 
  geom_point(size = 3) + 
  labs(title = "Total des Ventes par Mois pour la période allant de 2020-01-01 à 2024-12-31" ,
       x = "Mois",
       y = "Somme des Ventes") +
  theme_minimal() +
  scale_x_discrete(labels = month.abb) # Utiliser les abréviations des mois, au lieu des chiffres
```









