---
title: "Exercice Prog_stat"
author: "Viny Presty NAKAVOUA"
date: "2024-11-29"
output:
  html_document: default
  pdf_document: default
---

# Répondre aux questions suivantes

## importation des packages

On a importé les packages readxl, dplyr, tidyverse

```{r, echo=FALSE, results='hide', warning=FALSE, message=FALSE}
library(readxl)
library(dplyr)
library(tidyverse)
```



## Liser dans R le document dt_hw.csv

```{r}
dt_hw <- read_excel("dt_hw.xlsx")
```



## Quelles sont les noms des colonnes de cette table?

```{r}
names(dt_hw)
```



## Quelles sont les deux premières lignes d’observations de cette table?


```{r}
slice(dt_hw, 1:2)
```


```{r}
head(dt_hw, 2)
```



## Quelles sont les deux dernières lignes d’observations de cette table?

```{r}
tail(dt_hw, 2)
```

```{r}
a <- length(dt_hw$Ozone)-1
b <- length(dt_hw$Ozone)
slice(dt_hw, a:b)
```




## Quelle est la valeur d’Ozone à la 47ième ligne?

```{r}
slice(dt_hw, 47)
```




## Combien de valeurs manquantes a la variable Ozone


```{r}
nb_na <- dt_hw %>% 
  filter(is.na(Ozone)) %>% 
  .$Ozone %>% length()
  
```


```{r}
nb_na
```


nombre de valeurs manquantes de la colonne ozone est : `r nb_na`




## Quelle est la moyenne d’Ozone quant toutes les valeurs manquantes sont retirées?

```{r}
mean_ozone <- dt_hw %>%
  filter(!is.na(Ozone)) %>% 
  .$Ozone %>% mean()
```



```{r}
mean_ozone
```

la moyenne d’Ozone quand toutes les valeurs manquantes sont retirées est `r mean_ozone`




## Extrayez le sous-ensemble de lignes de la trame de données où les valeurs d'ozone sont supérieures à 31 et les valeurs de température sont supérieures à 90. Quelle est la moyenne de Solar.R dans ce sous-ensemble ?


```{r}
mean_solar <- dt_hw %>% 
  filter(Ozone > 31, Temp > 90) %>% 
  .$Solar.R %>% mean()
```


```{r}
mean_solar
```

la moyenne de Solar.R dans ce sous-ensemble est `r mean_solar`




## Quelle est la moyenne de « Temp » lorsque la valeur Month (mois) est égal à 6 ?


```{r}
mean_temp6 <- dt_hw %>% 
  filter(Month == 6) %>% 
  .$Temp %>% mean()
  
```



```{r}
mean_temp6
```

la moyenne de « Temp » lorsque la valeur Month (mois) est égal à 6 est `r mean_temp6`




## Quelle était la valeur maximale d’Ozone au mois de mai (c'est-à-dire que Month égal à 5) ?

```{r}
max_ozone5 <- dt_hw %>% 
  select(Ozone, Month) %>% 
  filter(Month==5, !is.na(Ozone)) %>% 
  .$Ozone %>% max()
```


```{r}
max_ozone5
```


la valeur maximale d’Ozone au mois de mai est `r max_ozone5`




## Créer une nouvelle variable Temp_celcius = (temp− 32) × 5/9. Quelle sont les valeurs minimal et maximal de cette nouvelle variable?


```{r}
dt_hw <- dt_hw %>% 
  mutate(Temp_celcius = ((Temp - 32) * 5/9))
```


```{r}
minmaxcel <- dt_hw %>% 
  .$Temp_celcius %>% range()
  
```


```{r}
minmaxcel
```


les valeurs minimal et maximal de Temp_celcius sont respectivement : `r minmaxcel[1]` et `r minmaxcel[2]`




## Grouper la table dt_hw par mois et créer une nouvelle table avec la moyenne des temp_celsius par mois


```{r}
data2 <- dt_hw %>% 
  group_by(Month) %>% 
  summarise(temp_celsius_mean = mean(Temp_celcius)) %>% 
  ungroup()
  
```


la moyenne des temp_celsius par mois 


```{r}
data2
```




