---
title: "Exercice_tp3"
author: "Viny Presty NAKAVOUA"
date: "2024-12-06"
output: html_document
---


```{r}
library(readr)
library(dplyr)
library(tidyverse)
library(ggplot2)
```


# importation de données :

```{r}

df1 <- read_csv("camisole.csv")
df2 <- read_csv("nbre_camisoles_par_heure.csv")
```



```{r}
view(df1)
view(df2)
```



```{r}
str(df1)
```



```{r}
df1$mois
```


# Exercice 1: Camisole de force en Norvège


```{r}
df1$mois <- factor(df1$mois, levels = c("Janvier", "Février", "Mars", "Avril", "Mai", "Juin", 
                                         "Juillet", "Août", "Septembre", "Octobre", "Novembre", "Décembre"))
```


```{r}
g <- df1 %>% 
  ggplot(aes(x = mois, y = camisole, fill = mois == "Juillet")) +
  geom_col() +
  geom_text(aes(label = camisole), 
            vjust = -0.5, 
            color = "black",
            size = 4) +     
  scale_fill_manual(values = c("TRUE" = "red", "FALSE" = "grey")) +
  theme(legend.position = "none") +
  labs(x = "Mois", y = "Nombre  d’utilisations forcées de camisoles")

```


```{r}
g
```


On voit qu'au mois de juillet, mois de vacances, le nombre  d’utilisations forcées de camisoles a presqué doublé.
Pourquoi juste en juillet ? pourquoi juste pendant les vacances ? cela est une coincidence ?
Il pourrait avoir un lien ici mais on ne pourrait affirmer cela avec si peu de données.



# Exercice 2


```{r}
view(df2)
```


```{r}
ggplot(df2, aes(x=heure, y=camisole)) +
  geom_line() +
  labs(x = "Mois", y = "Nombre  d’utilisations forcées de camisoles")

```


On constate que c'est à partir de 7-8 heures du matin, heure à laquelle la journée de travail en milieu hospitalier
commence, que l'utilisation forcées de camisoles augmentent fortement. et c'est seulement après environ 17h, heure à laquelle la journée de travail en milieu hospitalier se termine, que le nombre d'utilisation forcées de camisoles commencent à baisser.







```{r}
m <- ggplot(df2, aes(x=heure)) +
    geom_histogram() 
```





```{r}
m + geom_histogram(aes(weight = camisole), binwidth = 2)
```












